臺灣彰化地方法院刑事判決　　　　　　　94年度訴字第1033號
公　訴　人　臺灣彰化地方法院檢察署檢察官
被　　　告　甲○○
上列被告因違反毒品危害防制條例案件，經檢察官提起公訴（94
年度毒偵字第1951號）及移送併案審理（94年度毒偵字第4179、
4382、4783號），因具有刑事訴訟法第273條之1第1項之情形，
本院裁定改依簡式審判程序審理判決如下：
    主  文
甲○○連續施用第一級毒品，處有期徒刑捌月，扣案之殘留海洛
因塑膠袋壹個沒收銷燬之；又連續施用第二級毒品，處有期徒刑
肆月，扣案之甲基安非他命伍包（毛重約貳陸點壹伍公克）均沒
收銷燬之，扣案之施用毒品器具分裝夾鏈袋壹批、電子秤壹台、
玻璃吸食器壹支、塑膠湯匙壹支及塑膠鏟子壹支均沒收之。應執
行有期徒刑拾月，扣案之殘留海洛因之塑膠袋壹個及甲基安非他
命伍包（毛重約貳陸點壹伍公克）均沒收銷燬之，扣案之施用毒
品器具分裝夾鏈袋壹批、電子秤壹台、玻璃吸食器壹支、塑膠湯
匙壹支及塑膠鏟子壹支均沒收之。
    犯罪事實及理由
一、犯罪事實：
(一)、甲○○前因施用毒品案件，經送觀察、勒戒後，認無繼續施
　　用毒品之傾向，於民國九十一年九月三十日因執行完畢釋放
    ，並由臺灣彰化地方法院檢察署檢察官以九十一年度毒偵字
    第一二五八號為不起訴處分在案。詎仍不知悔改，復基於施
    用第一級毒品海洛因之概括犯意，自九十四年四月初某日起
    至同年八月十日二十、二十一時止，在彰化縣北斗鎮○○里
    ○○路六七０號住處及彰化縣境內不詳路邊等地，以將海洛
    因置於香煙內點燃吸其煙霧之方式及平均約一、二天施用一
    次之頻率，連續施用海洛因多次；又另行基於施用第二級毒
    品甲基安非他命（起訴書誤載為安非他命）之概括犯意，自
    九十四年四月初某日起至同年八月十日二十、二十一時止，
    在彰化縣彰化市○○路及北斗鎮等不詳停車場內、彰化縣境
    內不詳路邊等地，將甲基安非他命置於玻璃管內燒烤以吸其
    煙霧之方式，連續施用甲基安非他命多次。嗣先於九十四年
    四月十三日二十二時許，為警在彰化縣溪州鄉○○路之「允
    強公司」前查獲，並扣得其持有之殘留海洛因之塑膠袋一個
    、甲基安非他命五包（毛重約二六點一五公克）及施用毒品
    器具分裝夾鏈袋一批、電子秤一台、玻璃吸食器一支、塑膠
    湯匙一支及塑膠鏟子一支。再於同年六月九日十四時二十五
    分許為警查獲。又同年六月二十九日五時許在彰化縣北斗鎮
    ○○路七五五巷為警查獲。末於同年八月十一日二十時五十
    分許，在彰化縣北斗鎮○○路Ｆ棟二之二號處，因通緝為警
    查獲。
(二)、案經彰化縣警察局北斗分局先後報請臺灣彰化地方法院檢察
    署檢察官偵查起訴及移送併案審理。
二、理由
(一)、證據名稱：
  １、彰化縣警察局委託檢驗尿液代號與真實姓名對照認證單四
      紙、臺灣彰化地方法院檢察署九十四年度保管字第二三九
      九號扣押物品清單一紙及台灣彰化看守所尿液檢體採收紀
      錄表一紙。
  ２、彰化縣衛生局九十四年四月二十五日、六月二十日、七月
      十一日、八月二十二日煙檢字第九四一五七九、九四二四
      七０、九四二七六六、九四三四七０號煙毒尿液檢驗成績
      書各一紙、詮昕科技股份有限公司九十四年五月二十五日
      第00000000號濫用藥物尿液檢驗報告一份及中山
      醫學大學濫用藥物檢測中心尿液篩檢檢驗報告一份。
  ３、初步檢驗報告單一紙及法務部調查局九十四年六月二十二
      日調科壹字第一四００一一六一七號鑑定通知書一紙。
  ４、扣案之殘留海洛因之塑膠袋一個、甲基安非他命五包（毛
      重約二六點一五公克）、施用毒品器具分裝夾鏈袋一批、
      電子秤一台、玻璃吸食器一支、塑膠湯匙一支及塑膠鏟子
      一支。
　５、被告先後於警詢、偵查、本院準備程序及審理中之自白。
  ６、臺灣彰化地方法院檢察署檢察官九十一年度毒偵字第一二
      五八號不起訴處分書一份。
  ７、臺灣高等法院被告全國前案紀錄表及入出監紀錄。
  ８、台灣彰化地方法院檢察署刑案資料查註紀錄表及刑案人犯
      在監所最新資料報表。
(二)、另公訴人起訴事實雖僅敘及被告於九十四年四月十三或其前
    四日內某時分別施用第一級毒品海洛因及第二級毒品甲基安
    非他命之事實，未及載述其餘施用海洛因及甲基安非他命之
    事實，然各該部分之事實分別與公訴人起訴之犯罪事實具有
    連續犯之裁判上一罪之關係，為起訴效力所及，本院自應併
    予審究。
(三)、量刑之理由：
    爰審酌被告犯罪次數、施用之期間、動機、目的、方法、不
    知珍惜身體，犯罪所生危害，及犯後坦承犯行，態度良好等
    一切情狀，分別量處如主文所示之刑，並定其應執行刑。
三、應適用之法條：刑事訴訟法第二百七十三條之一第一項、第
    二百九十九條第一項前段、第三百十條之二、第四百五十四
    條第一項，毒品危害防制條例第十條第一項、第二項、第十
    八條第一項前段，刑法第十一條前段、第五十六條、第五十
    條、第五十一條第五款、第三十八條第一項第二款，判決如
    主文。
四、如不服本判決，應於判決送達後十日內，向本院提出上訴狀
    （須附繕本），上訴於臺灣高等法院臺中分院。
本案經檢察官何蕙君到庭執行職務
中　　華　　民　　國　　94　　年　　10　　月　　19　　日
                  刑事第二庭    法　官　李水源
以上正本證明與原本無異。
如不服本判決，應於判決送達後10日內向本院提出上訴狀 (須附
繕本)。
中　　華　　民　　國　　94　　年　　10　　月　　24　　日
                                書記官  廖建興
附錄本案論罪科刑法條全文
毒品危害防制條例第十條
施用第一級毒品者，處六月以上五年以下有期徒刑。
施用第二級毒品者，處三年以下有期徒刑。
